# 求助陈版主，与资产相关的政府补助摊销的疑问。

提问人：liuweisheng 时间：2021-07-30 08:05:04
A公司 20 年 1 月收到与资产相关的政府补助款 900 万，对应的资产摊销期限为 2019 、 2020 、 2021 共 3 年。那么 20 年计入其他收益的金额是 600 万（以资产合计摊销年限为分母），还是 450 万（以剩余使用年限为分母）。谢谢版主解惑

回答人：chenyiwei
应为后者，将该补助金额在对应资产的剩余折旧（摊销）年限内摊销。不应在收到时补记自资产启用日至补助收到日的摊销额。